臺灣苗栗地方法院刑事判決　　　　　　　　　　　　　九十二年度交訴字第四五號
　　公　訴　人　臺灣苗栗地方法院檢察署檢察官
　　被　　　告　甲○○
右列被告因公共危險等案件，經檢察官提起公訴（九十二年度偵字第三一八○號），
因被告於本院準備程序中為有罪之陳述，嗣經本院合議庭裁定以簡式審判程序審理，
本院判決如左：
    主  文
甲○○駕駛動力交通工具肇事，致人受傷而逃逸，處有期徒刑捌月。緩刑年。
被訴過失傷害部分公訴不受理。
    事  實
一、甲○○前於民國八十二年間因犯竊盜案件，為臺灣台中地方法院於八十三年一月
    十二日，以八十二年度易字第八八一四號判決判有期徒刑六月，緩刑三年，而於
    八十三年一月三十一日確定。其於九十二年二月十三日晚間九時五分許，駕駛車
    牌號碼九Ｈ─六一七三自用小客車，沿苗栗縣苗栗市○○路，由北往南方向行駛
    ，途經該路段四十三號前，本應注意汽車行駛時，應注意車前狀況，隨時採取必
    要之安全措施，以保行車安全，而依當時狀況，並無不能注意之情事，竟疏未注
    意，貿然駛入對向車道欲超車，適有由乙○○騎之車牌號碼ＴＺＡ─一四一號輕
    型機車，自對向而來，致雙方所駕駛車輛正面碰擊，導致乙○○因前開撞擊，而
    人彈離機車倒地，受有右股骨骨折、左橈骨遠端線性骨折之傷害（過失傷害部分
    已經撤回告訴）。甲○○明知駕駛前述動力交通工具之自用小客車肇事，導致乙
    ○○人車倒地受傷後，未採取救護或其他必要措施，並向警察機關報告，另行基
    於肇事逃逸之犯意，緊張、畏懼、害怕之下，駕車逃逸，後為警循線查獲，始偵
    悉上情。
二、案經被害人乙○○訴由苗栗縣警察局苗栗分局報告臺灣苗栗地方法院檢察署檢察
    官偵查起訴，因甲○○於本院準備程序中為有罪之陳述，嗣經本院合議庭裁定以
    簡式審判程序審理。
    理  由
甲、程序部分：
壹、按「除被告所犯為死刑、無期徒刑、最輕本刑為三年以上有期徒刑之罪或高等法
    院管轄第一審案件者外，於前條第一項程序進行中，被告先就被訴事實為有罪之
    陳述時，審判長得告知被告簡式審判程序之旨，並聽取當事人、代理人、辯護人
    及輔佐人之意見後，裁定進行簡式審判程序」，刑事訴訟法第二百七十三條之一
    第一項定有明文。查被告甲○○犯刑法第一百八十五條之四肇事逃逸罪、第二百
    八十四條第一項前段之過失傷害罪（所涉過失傷害部分業經撤回告訴，詳不受理
    部分），法定本刑為六月以上五年以下有期徒刑，非最輕本刑為三年以上有期徒
    刑之罪；且被告於本院九十三年四月八日準備程序進行中，復就被訴之事實為有
    罪之陳述，經告知被告簡式審判程序之旨，被告及公訴人對於本件改依簡式審判
    程序審理亦均表示無意見，是本院即依前揭刑事訴訟法規定，裁定進行簡式審判
    程序，合先敘明。
乙、實體部分：
壹、有罪部分：
一、被告對於前開時、地點，駕駛前開車輛肇事，導致被害人乙○○騎車倒地受傷並
    逃逸之事實，於本院審理中坦白承認，核與被害人乙○○於警詢時證述之情節相
    符，並有診斷證明書、道路交通事故現場圖、道路交通事故調查報告表、警員職
    務報告各一份及照片三張在卷可證。被告之自白與事實相符，本案事證明確，被
    告肇事逃逸之犯行可以認定，應依法論科。
二、核被告所為，係犯刑法同法第一百八十五條之四肇事逃逸罪。因此審酌被告有事
    實欄所述之竊盜罪前科紀錄，有臺灣高等法院被告全國前案紀錄表一份在卷可參
    ，其駕駛汽車撞擊他人後，因害怕畏懼，未顧他人生命安全，反而駕車離去，及
    其犯罪當時之年齡、品行、犯罪手段、被害人所受之傷勢，惟被告肇事後坦承犯
    行，並已與被害人達成和解，賠償其損害，被害人乙○○及其父親當庭達希望給
    予被告自新向善之機會、檢察官之具體求刑等一切情狀，量處如主文所示之刑。
    又被告前受有期徒刑以上刑之宣告，有上述之臺灣高等法院被告全國前科紀錄表
    一份附卷可憑，執行完畢後，五年之內未曾受有期徒刑以上刑之宣告，其對於本
    次駕車所肇生之事故已與被害人達成和解，有苗栗縣苗栗市調解委員會調解書影
    本一份在卷可參，足見其已知痛悔，惡性非重，且已歷此偵、審教訓，當知惕勵
    應不致有再犯之虞，因認本院認對其所宣告之刑，以暫不執行為適當，併宣告緩
    刑三年，以啟自新。
貳、不受理部分：
一、公訴意旨另謂：被告於九十二年二月十三日晚間九時五分許，駕駛車牌號碼九Ｈ
    ─六一七三自用小客車，沿苗栗縣苗栗市○○路，由北往南方向行駛，途經該路
    段四十三號前，本應注意汽車行駛時，應注意車前狀況，隨時採取必要之安全措
    施，以保行車安全，而依當時狀況，並無不能注意之情事，竟疏未注意，貿然駛
    入對向車道欲超車，適有由乙○○騎之車牌號碼ＴＺＡ─一四一號輕型機車，自
    對向而來，雙方所駕駛車輛正面碰擊，導致乙○○因撞擊而倒地，受有右股骨骨
    折、左橈骨遠端線性骨折之傷害，因認被告涉犯刑法第二百八十四條第一項前段
    之過失傷害罪。
二、按告訴乃論之罪，告訴人於第一審辯論終結前得撤回其告訴，又告訴經撤回者，
    應諭知不受理之判決，刑事訴訟法第二百三十八條第一項、第三百零三條第三款
    分別定有明文。
三、經查，本件告訴人乙○○告訴被告涉犯過失傷害案件，公訴人認被告係觸犯刑法
    第二百八十四條第一項前段之過失傷害罪，依同法第二百八十七條前段之規定，
    須告訴乃論。然查本件告訴人與被告就上開車禍事件，業於九十三年九月七日，
    經苗栗縣苗栗市調解委員會調解成立，並經告訴人乙○○於九十三年九月十六日
    當庭表示同意撤回告訴，有苗栗縣苗栗市調解委員會調解書、本院筆錄各一份在
    卷可佐，參照前開說明，被告被訴此部分犯行欠缺訴追條件，應為不受理之判決
    。
據上論斷，應依刑事訴訟法第二百七十三條之一第一項、第二百九十九條第一項前段
、第三百零三條第三款，刑法第一百八十五條之四、第七十四條第二款，判決如主文
。
本案經檢察官黃智炫到庭執行職務。
中　　　華　　　民　　　國　　九十三　　年　　　九　　　月　　二十三　　日
                                        臺灣苗栗地方法院交通法庭
                                            法  官  張珈禎
右正本證明與原本無異。
如不服本判決，應於判決送達後十日內，向本院提出上訴狀。
                                            書記官  盧俊良
中　　　華　　　民　　　國　　九十三　　年　　　九　　　月　　二十三　　日
附錄法條：
中華民國刑法第一百八十五條之四
駕駛動力交通工具肇事，致人死傷而逃逸者，處六月以上五年以下有期徒刑。
